

WEB

- https://emanuel-rieiro.github.io/cv/

PERFIL

Después de más de 4 años de experiencia en el área de analítica y desarrollo, he decidido sementar mi orientación profesional a la analítica, programación y automatización de procesos, buscando continuar aprendiendo y mejorándome en el área.

He trabajado en proyectos de desarrollo de inteligencia artificial orientada a proyectos de segmentación de clientes, proyección de demanda y pricing.

CONTACTO

CORREO ELECTRÓNICO: emanuel-0@hotmail.com

TELÉFONO: 092 23 30 94

AFICIONES

- -Programar
- -Mate

EMANUEL RIEIRO

Data Scientist

EDUCACIÓN

Universidad de la República – Facultad de Ingeniería

2023 - Actual

Iniciando carrera en Ingeniería en sistemas

Universidad Tecnológica del Uruguay

2021 - Actual

Finalizando Master en Ciencia de Datos

Universidad de la República – Facultad de Ciencias Económicas

2014 - 2020

Egresado con título de Contador Público en marzo de 2020 con un promedio de 6.0

EXPERIENCIA LABORAL

Tata SA – Data Scientist

27/09/2021 - Actual

Desarrollador de data sciencie para el área de PLUS centrado en la automatización de procesos y análisis de mejora para el sistema de fidelidad de la empresa

El Dorado Responsable de Inteligencia de Negocios

01/03/2020 - 17/09/2021

Ascenso de cargo respecto a las tareas de analista, desarrollándose en la misma categoría con el nuevo reto de tareas más complejas y mayor responsabilidad.

El Dorado – Analista en Ventas

10/12/2018 - 01/03/2020

Tareas: Ayudar en la definición de KPI y analizar información en búsqueda de oportunidades, desarrollo de herramientas para exhibir la información.

APTITUDES

